# 请教陈版关于试生产期间费用处理问题

提问人：wangbin_1109 时间：2010-11-14 11:21:26
陈老师您好，遇到这样的问题：我公司有一条新上的生产线，由于某些技术存在问题，试生产半年多，产品合格率一直较低。期间发生相关的试生产产品销售收入和相关直接成本已资本化至在建工程，但是这条生产线所属的事业部发生的销售费用和管理费用（主要是工资，业务招待费等等），是否也可以进行资本化呢？因为涉及金额较大，我们与审计师存在分歧，请陈版指教。另外准则对此是否有明确的规定。拜谢！

回答人：chenyiwei
销售费用、管理费用等期间费用，更多地是与维持事业部作为一个机构的运转有关，本身并不直接改变固定资产的状态，因此不应资本化。即使在此期间该事业部的唯一工作就是该工程的建设和调试，也是如此。

回答人：chenyiwei
回复 藤椅 wangbin_1109 的帖子根据固定资产准则对固定资产初始成本确认的规定，可以推导出这样的结论。